臺灣屏東地方法院刑事判決　　　　　　　100年度訴字第788號
公　訴　人　臺灣屏東地方法院檢察署檢察官
被　　　告　安志屏
　　　　　　王育品
上列被告等因妨害風化等案件，經檢察官提起公訴（99年度少連
偵字第67號、99年度偵字第7703、8967、8972、8973、8974、89
75、9210、9211、9212、9213、9214號），被告等於準備程序中
就被訴犯罪事實均為有罪之陳述，經本院告知簡式審判程序之旨
，並聽取被告及公訴人之意見後，合議庭裁定由受命法官獨任進
行審判程序，判決如下：
    主  文
安志屏共同犯圖利容留猥褻罪，共罪，均累犯，各處有期徒刑
月，如易科罰金，均以新臺幣壹仟元折算壹日。應執行有期徒
刑陸月，如易科罰金，以新臺幣壹仟元折算壹日。
王育品共同犯圖利容留猥褻罪，共罪，各處有期徒刑貳月，如
易科罰金，均以新臺幣壹仟元折算壹日。應執行有期徒刑肆月，
如易科罰金，以新臺幣壹仟元折算壹日。
    事  實
一、安志屏前於民國96年間因重利案件，經本院以96年度易字第
    193 號判處有期徒刑3 月，減為有期徒刑1 月又15日確定，
    並於96年9 月27日易科罰金執行完畢。又安志屏為址設屏東
    縣屏東市○○路1037號之「悅心園美容坊」之實際負責人，
    王育品則擔任「悅心園美容坊」之會計，詎其2 人竟共同基
    於意圖使成年女子與男子為猥褻行為而媒介、容留以營利之
    犯意聯絡，於99年4 月14日之前某日起至同年4 月14日止，
    ，竟先後媒介代號「A1」之成年女子( 真實姓名年籍詳卷)
    與3 名不詳成年男子為色情按摩之猥褻行為交易，並容留「
    A1」與該3 名不詳成年男子於「悅心園美容坊」完成各1 次
    俗稱「半套（即幫客人套弄陰莖直至射精）」之色情按摩之
    猥褻行為交易( 共3 次) ，嗣扣除安志屏及王育品應得之金
    額新臺幣（下同）300 至600 元不等後，「A1」每次應得之
    代價為1,500 元。
二、案經屏東縣政府警察局屏東分局報告臺灣屏東地方法院檢察
    署檢察官偵查起訴。
    理  由
一、本件被告安志屏、王育品所犯均係死刑、無期徒刑、最輕本
    刑為3 年以上有期徒刑以外之罪，其等於本院準備程序中就
    前揭被訴事實均為有罪之陳述，經受命法官告知簡式審判程
    序之旨，並聽取其與檢察官之意見後，本院認無不得或不宜
    改依簡式審判程序進行之處，爰依刑事訴訟法第27 3條之1
    第1項 、第284 條之1 規定，本院合議庭裁定由受命法官獨
    任依簡式審判程序審理，合先敘明。
二、上揭犯罪事實，業據被告安志屏、王育品於本院準備程序及
    審理時均坦承不諱( 見本院卷第172 、178 頁背面) ，核與
    證人即「A1」於警詢及偵查中證述之情節均大致相符，復有
    「A1」從事性交易場所之採證照片4 張、屏東縣政府警察局
    屏東分局搜索扣押筆錄、扣押物品目錄表各1 份、王育品遭
    查扣物品照片2 張、「A1」指認被告2 人之照片1 張在卷可
    稽（見警卷第119 、120 、422 至424 、427 、576 頁），
    足認被告安志屏、王育品上開任意性之自白核與事實相符，
    應堪採信。是本件事證明確，被告安志屏、王育品上開犯行
    ，均堪予認定。
三、論罪科刑：
  (一)按所謂「容留」，係指供給性交或猥褻者之場所而言，「媒
    介」，係指具體的居間介紹而言，即行為人係對已有與他人
    性交易之意者，具體的居間介紹，使之為性交易之行為。容
    留、媒介在本質上並不完全相同，但如先為媒介後而為容留
    ，仍應包括構成一罪，媒介應為容留所吸收（最高法院著有
    78年度臺上字第2186號、80年度臺上字第4164號判決可資參
    照），容留、媒介之犯行性質上為吸收犯，在法律評價為實
    質上一罪，既為實質上一罪之關係，則媒介行為應為容留行
    為所吸收。是核被告安志屏、王育品所為，均係犯刑法第23
    1 條第1 項之意圖使女子與他人為猥褻行為，而容留以營利
    罪。被告安志屏、王育品意圖營利媒介進而容留女子與男客
    為猥褻行為，其等所為之媒介之低度行為，應為其後所為容
    留之高度行為所吸收，均不另論罪。又被告安志屏、王育品
    間，就上開犯行，均有犯意之聯絡與行為之分擔，均應論以
    共同正犯。次按「刑事法上集合犯之概念，乃指本質上具有
    反覆、延續實行之特徵，立法時予以特別歸類，定為犯罪構
    成要件之行為要素，亦即就某些在密切接近之一定時、地，
    所持續實行之同種類複次行為，依照社會通念，將之歸為1
    個行為，成為包括之一罪。是關於集合犯之判斷，除應考量
    行為人主觀上是否出於反覆實行之概括犯意外，尚應斟酌客
    觀上之法律規範本來意涵、實現該犯罪目的之必要手段、社
    會生活經驗中該犯罪必然反覆實行之常態與社會之通念等因
    素，並非所有反覆實行之行為皆一律認為包括一罪。而兒童
    及少年性交易防制條例第23條原第3 項係屬其第2 項之常業
    犯之規定；刑法第231 條原第2 項亦屬其第1 項之常業犯之
    規定，以上常業犯之規定，皆因配合刑法刪除連續犯之規定
    而予以刪除。從而，於刪除常業犯及連續犯之規定後，縱行
    為人仍有基於概括犯意反覆實行或並以之為常業之意，即不
    能再依連續犯以一罪論，亦不能認其仍屬集合犯為包括一罪
    ，亦即應依實質競合予以併合處罰。」，最高法院亦著有99
    年度臺上字第6215號、100 年度臺上字第4161號判決意旨可
    資為參) 。查本件被告安志屏、王育品自99年4 月14日前某
    日至99年4 月14日止，數次媒介、容留「A1」數次與不特定
    之成年男子為前揭猥褻之犯行( 此據被告2 人於本院審理中
    陳明在卷，見本院卷第178 頁背面) ，揆之前揭判決意旨，
    應認被告安志屏、王育品上開所為意圖營利容留女子與他人
    為猥褻行為之犯行( 共3 次) ，應予以分論併罰。另被告安
    志屏有如前揭事實欄所載之有期徒刑執行完畢之前科紀錄，
    有被告安志屏之臺灣高等法院被告前案紀錄表1 份在卷可查
    ，其於有期徒刑執行完畢後，5 年以內故意再犯本件有期徒
    刑以上之罪，為累犯，應依刑法第47條第1 項之規定，加重
    其刑。爰審酌被告安志屏、王育品明知政府執法單位極力掃
    蕩色情，仍不亟力循正途謀生，卻假藉經營美容坊之名義，
    而遂行妨害風化之實，藉機從事媒介、容留猥褻之行為，並
    居中謀利，不僅敗壞社會善良風氣，更徒增國家查緝成本之
    耗費，惟被告2 人於犯罪後於本院審理中均已坦認犯行，態
    度尚可，且被告王育品前未曾受有期徒刑之宣告，有被告王
    育品之臺灣高等法院被告前案紀錄表1 份附卷可參，素行尚
    可，又其2 人本件經查獲媒介、容留之人僅1 人( 「A1 」)
    ，情節尚非嚴重，所獲利益甚微，暨衡及其2 人犯罪之動機
    、目的、手段及其2 人之素行、智識程度、生活狀況等一切
    情狀，分別量處如主文第一、二項前段所示之刑，並諭知其
    2 人各如主文第一、二項前段所示之易科罰金折算標準。
  (二)再按刑法修正將連續犯、常業犯規定悉予刪除，考其立法目
    的，係基於刑罰公平原則考量，杜絕僥倖犯罪心理，並避免
    鼓勵犯罪之誤解，乃改採一行為一罪一罰；是定其刑期時，
    除仍應就各別刑罰規範之目的、輕重罪間體系之平衡、整體
    犯罪非難評價、各行為彼此間之偶發性、與被告前科之關聯
    性、各行為所侵害法益之專屬性或同一性、數罪對法益侵害
    之加重效應、罪數所反映之被告人格特性與犯罪傾向、社會
    對特定犯罪之期待等，為綜合判斷外，尤須參酌上開實現刑
    罰公平性，以杜絕僥倖、減少犯罪之立法意旨，為妥適之裁
    量，倘違背此內部性界限，即屬權利濫用之違法（最高法院
    亦著有96年度臺上字第7583號判決意旨可參），復以，行為
    人如以類似方法為相同犯罪多次時，如以實質累加之方式定
    應執行刑，則處罰之刑度顯將超過其行為之不法內涵，而違
    反罪責原則，及考量因生命有限，刑罰對被告造成之痛苦程
    度，係隨刑度增加而生加乘效果，而非以等比方式增加，是
    則以隨罪數增加遞減其刑罰之方式，當足以評價被告行為之
    不法性之法理（即多數犯罪責任遞減原則）；是考量被告安
    志屏、王育品均坦認上開犯行，已如前述，暨審及被告2 人
    以類似方式實施本件犯罪之次數及犯罪時間之密接程度，酌
    以上揭多數犯罪責任遞減原則，分別定被告安志屏、王育品
    各如主文第一、二項後段所示之應執行刑；又被告2 人上開
    所定之應執行刑雖已逾有期徒刑6 月，仍應依刑法第41條第
    8 項之規定，分別定其2 人各如主文第一、二項後段所示之
    易科罰金折算標準。
四、至扣案之Anycall 行動電話1 支( 門號0000000000號，序號
    0000000000000000號，含SIM 卡1 枚) ，雖係被告王育品所
    有，然與被告王育品本件所犯無關，業據被告王育品於本院
    審理中供承在卷( 見本院卷第178 頁正面) ，本院復認並無
    其他證據足資認定與被告王育品上開所犯有涉，亦非屬違禁
    物，本院自無從諭知沒收，併此敘明。
據上論斷，應依刑事訴訟法第273 條之1 第1 項、第284 條之1
、第299 條第1 項前段，刑法第231 條第1 項、第28條、第47條
第1 項、第41條第1 項、第8 項、第51條第5 款，刑法施行法第
1 條之1 ，判決如主文。
本案經檢察官王光傑到庭執行職務。
中    華    民    國   100    年    11    月     9    日
                  刑事第三庭    法  官   許瑜容
以上正本證明與原本無異。
如不服本判決，應於收受本判決送達後10日內向本院提出上訴書
狀，其未敘述上訴理由者，並得於上訴期滿後20日內向本院補提
理由書狀（均須按他造當事人之人數附繕本）「切勿逕送上級法
院」。  
中    華    民    國   100    年    11    月     9    日
                                書記官   龔惠婷
附錄本案論罪科刑法條全文：
中華民國刑法第231 條（圖利使人為性交或猥褻罪）
意圖使男女與他人為性交或猥褻之行為，而引誘、容留或媒介以
營利者，處5 年以下有期徒刑，得併科10萬元以下罰金。以詐術
犯之者，亦同。
公務員包庇他人犯前項之罪者，依前項之規定加重其刑至二分之
一。